臺灣高等法院臺南分院刑事判決　　　　 96年度上易字第255號
上　訴　人
即　被　告　乙○○
上列上訴人因竊盜案件，不服臺灣臺南地方法院95年度易字第
1345號中華民國96年2月27日第一審判決（起訴案號：臺灣臺南
地方法院檢察署95年度偵字第13610號），提起上訴，本院判決
如下：
    主  文
上訴駁回。
    事  實
一、乙○○前於民國94年間，因竊盜案件經臺灣臺南地方法院以
    94年度簡字第2782號判決有期徒刑3月確定，並於95年6月30
    日縮刑期滿執行完畢。仍不知悔改，與林書忠（已判決確定
    ）共同基於意圖為自己不法所有之犯意聯絡，於附表編號1
    、2所示之時間、地點，由乙○○負責在外把風，陳書忠則
    持其所有客觀上足以對人之生命、身體安全構成威脅之兇器
    大型鐵剪1支，破壞玻璃或門鎖後，進入檳榔攤內竊取如附
    表所示之財物得手。
二、案經臺南縣警察局麻豆分局報請臺灣臺南地方法院檢察署檢
    察官偵查起訴。
    理  由
一、訊據被告乙○○於警詢、偵查及原審審理中亦坦承不諱，核
    與共犯林書忠、證人即被害人丙○○、甲○○於警詢之指訴
    情節大致相符（警卷第18、10、21、24、26頁），並有報案
    三聯單（警卷23頁）、單（警卷34頁）各1紙及照片6張（警
    卷36至39頁）在卷可稽，被告乙○○於本院雖辯稱：第一次
    他不知道林書忠是去竊盜，林書忠說要去向人要錢，要被告
    守住後門，如果對方從後門跑出來，要告訴林書忠，第二次
    被告看到林書忠用鐵剪破壞檳榔攤，被告說不想參加，離去
    時遇到巡邏警員等語。惟查：被告自承第一次竊盜林書忠有
    分給被告幾千元，第二次分二、三百元（見本院審判筆錄第
    3頁），倘被告不知情、未參與，林書忠豈會分錢給被告？
    足見被告所辯係事後卸責之詞，不足採信，被告犯行應堪認
    定。
二、查大型鐵剪1支，雖未扣案，惟係鐵製之堅硬物品，客觀上
    足以危害他人生命、身體之安全，可供兇器使用，又按附加
    於門上之掛鎖，其鎖固屬安全設備；鑲在門上之鎖，該鎖即
    構成門之一部，如加以毀壞，則應認係毀壞門扇。核被告乙
    ○○就附表編號1、2所為，係犯刑法第321條第1項第2、3款
    之攜帶兇器，毀壞門扇之加重竊盜罪。被告乙○○與林書忠
    就附表編號1、2之犯行間，有犯意聯絡及行為分擔，均應論
    共同正犯。又被告乙○○前於94年間，因竊盜案件經台灣台
    南地方法院以94年度簡字第2782號判決有期徒刑3月確定，
    並於95年6月30日縮刑期滿執行完畢，有臺灣高等法院被告
    全國前案紀錄表在卷為憑，其於五年之內再犯本件有期徒刑
    以上之罪，為累犯，均應依法加重其刑。
三、原審因予適用刑法第28條、第321條第1項第2、3款、第47條
    、第51條第5款，刑法施行法第1條之1第1項、第2項前段，
    並審酌被告四肢健全，竟不循正當途徑賺取生活所需，貪圖
    不法利益而行竊，其犯罪動機係貪圖小利、犯罪手段尚稱平
    和、所竊財物之價值尚非重大，暨其智識程度、生活狀況等
    一切情狀，分別量處有期徒刑七月，並定應執行刑為九月，
    及說明大型鐵剪1支未扣案，不予沒收之理由，本院核其認
    事用法俱無不合，量刑亦稱妥適，被告上訴意旨否認犯罪，
    空言指摘原判決不當，為無理由，應予駁回。
據上論結，應依刑事訴訟法第368條，判決如主文。
本案經檢察官趙中岳到庭執行職務。
中　　華　　民　　國　　96　　年　　5 　　月　　15　　日
                  刑事第五庭    審判長法　官  楊明章
                                      法　官  顏基典
                                      法　官  楊子莊
以上正本證明與原本無異。
不得上訴。
　　　　　　　　　　　　　　　　　　　書記官　王全龍
中　　華　　民　　國　　96　　年　　5 　　月　　16　　日
附錄：本判決論罪科
中華民國刑法第320條第1項（普通竊盜罪）
意圖為自己或第三人不法之所有，而竊取他人之動產者，為竊盜
罪，處5年以下有期徒刑、拘役或5百元以下罰金。
中華民國刑法第321條（加重竊盜罪）
犯竊盜罪而有左列情形之一者，處6月以上、5年以下有期徒刑：
一、於夜間侵入住宅或有人居住之建築物、船艦或隱匿其內而犯
    之者。
二、毀越門扇、牆垣或其他安全設備而犯之者。
三、攜帶兇器而犯之者。
四、結夥三人以上而犯之者。
五、乘火災、水災或其他災害之際而犯之者。
六、在車站或埠頭而犯之者。
前項之未遂犯罰之。
 附表：
 ┌─┬───┬────┬────────┬─┬──────┐
 │編│行為人│犯罪時間│犯　罪　地　點　│被│竊取之財物　│
 │號│　　　│　　　　│　　　　　　　　│害│（新臺幣）　│
 │　│　　　│　　　  │　　　          │人│　　　　　　│
 ├─┼───┼────┼────────┼─┼──────┤
 │ 1│陳書忠│95.7.13 │臺南縣西港鄉後營│蔡│現金18000元 │
 │　│乙○○│4時許　 │村390號（紅花青 │蕙│、香煙15條（│
 │　│　　　│　　    │葉檳榔攤）　　　│苓│價值約6420元│
 │  │      │        │　              │  │）　　　　　│
 ├─┼───┼────┼────────┼─┼──────┤
 │ 2│陳書忠│95.7.26 │臺南縣學甲鎮學甲│吳│現金1000元  │
 │　│乙○○│3時許　 │段2626之2號（鳳 │振│            │
 │  │　　　│　　　　│兒檳榔攤）　　　│豐│            │
 └─┴───┴────┴────────┴─┴──────┘
